# 请教陈版主-银行受限资金分类

提问人：第七感 时间：2014-01-18 18:50:10
请教陈版主，公司有 100 万的银行存款用于请银行为公司开具履约保函的保证金，期限为 2 年，请问这笔金额是放在什么科目？报告如何披露？谢谢。

回答人：chenyiwei
报表列报为“其他非流动资产”，同时附注中补充披露其所有权受到限制的情况。

提问人：第七感 时间：2014-01-20 00:13:46
陈老师,这笔钱是存在银行中的,我们函证银行也回函确认了,所以我想是不是可以放在银行存款的受限资金中？但是纠结的地方就是它的受限期超过 1 年。另外，您是否知道，在美国准则下，这笔资金在报告中单独列报为 restricted cash是否正确？谢谢

回答人：chenyiwei
受限制的期限超过一年，属于非流动资产，因此不能列报在货币资金中，应作为“其他非流动资产”。